臺灣基隆地方法院民事裁定
109年度補字第741號
原      告  吳長泰  
訴訟代理人  蔡甫欣律師
被      告  簡文全（起訴狀未載住居所）    
            簡文是（起訴狀未載住居所）
            簡葉里（起訴狀未載住居所）
            簡賴好（起訴狀未載住居所）    
            簡溪山（起訴狀未載住居所）
            簡德雄  
            簡阿宗  
            曹輝煌  
            曹佳琦  
            曹文怡  
            曹文珊  
            曹宜君  
            曹書銘  
上列當事人間分割共有物事件，本院裁定如下：
    主  文
原告應於收受本裁定送達七日內，具狀補正被告甲○○、乙○○、丁○○、戊○○、丙○○之真正住所或居所，同時補具新北市○○區○○○段○
里○○段000 地號土地之第一類登記謄本（謄本係供訴訟用，請勿
遮隱權利人之個資）及被告之最新戶籍謄本（記事請勿省略）。
如逾期未補正，即以裁定駁回其訴。
本件訴訟標的價額核定為新臺幣壹佰零參萬柒仟捌佰捌拾捌元。
原告至遲應於前開核定訴訟標的價額之裁定確定後三日內，向本
院補繳第一審裁判費新臺幣壹萬壹仟貳佰玖拾陸元。如逾期未補
繳，即以裁定駁回其訴。
    理  由
一、按提起民事訴訟，應依民事訴訟法之規定繳納裁判費；又當
    事人書狀，應記載當事人姓名、性別、年齡、職業及住所或
    居所，當事人為法人或其他團體者，應記載其名稱及事務所
    或營業所；起訴，應以訴狀表明當事人及法定代理人、訴訟
    標的及其原因事實、應受判決事項之聲明，除提出於法院者
    外，並應按應受送達之他造人數，提出繕本或影本，民事訴
    訟法第77條之13、第244 條第1 項、第116 條第1 項第1 款
    、第119 條第1 項定有明文，此為起訴必須具備之程式。再
    按原告之訴有起訴不合程式或不備其他要件之情形者，法院
    應以裁定駁回之，但其情形可以補正者，審判長應定期間先
    命補正，民事訴訟法第249 條第1 項第6 款亦有明定。
二、關於被告甲○○、乙○○、丁○○、戊○○、丙○○之真正住所或居所
    之補正：
　　查原告起訴求為分割「新北市○○區○○○段○里○○段000 地號土
    地」（下稱系爭土地），然其起訴狀則未敘明被告甲○○、乙○○、丁○○、戊○○、丙○○之真正住、居所，爰依民事訴訟法第
    121 條、第244 條第1 項、第249 條第1 項第6 款規定，限
    原告於本裁定送達後7 日內，持本裁定向管轄之地政事務所
    調取系爭土地之第一類登記謄本（謄本係供訴訟用，請勿遮
    隱權利人姓名及其身分證統一編號），再依謄本所載內容，
    補具被告之最新戶籍謄本（記事請勿省略），同時陳報被告
    之真正住所或居所。如逾期未補正，即以裁定駁回其訴。
三、關於本件訴訟標的價額之核定暨裁判費之補正：
  ㈠本件原告起訴求為分割系爭土地，惟未據繳納裁判費用。按
    訴訟標的之價額，由法院核定；核定訴訟標的之價額，以起
    訴時之交易價額為準。無交易價額者，以原告就訴訟標的所
    有之利益為準。民事訴訟法第77條之1 第1 項、第2 項前段
    定有明文。次按共有物或公同共有物分割之訴，其訴訟標的
    之價額，以原告因分割所受利益之客觀價額為準，非以共有
    物全部之價額定之（司法院32年院字第2500號解釋意旨、最
    高法院70年台上字第1757號判例意旨參照）；而土地公告現
    值係主管機關所屬地價評議委員會經調查地價動態後，逐年
    評定之結果，依平均地權條例第46條規定，可作為政府補償
    徵收土地地價之依據，應足為衡量土地價值之依據（最高法
    院99年度台抗字第88號裁定意旨參照）。查系爭土地之面積
    為6387平方公尺、民國109 年1 月之公告現值為每平方公尺
    新臺幣（下同）650 元，而原告就系爭土地之應有部分，總
    計應為「24分之6 」，此觀原告起訴狀所檢附之土地登記第
    三類謄本即明。是原告聲明因分割所得受之客觀利益，應為
    1,037,888 元【計算式：6387平方公尺×650 元×原告應有部
    分24分之6 ＝1,037,888 元，元以下四捨五入】。爰核定本
    件訴訟標的價額為1,037,888 元。
  ㈡按「因財產權而起訴，其訴訟標的之金額或價額在新臺幣十
    萬元以下部分，徵收一千元；逾十萬元至一百萬元部分，每
    萬元徵收一百元；逾一百萬元至一千萬元部分，每萬元徵收
    九十元；逾一千萬元至一億元部分，每萬元徵收八十元；逾
    一億元至十億元部分，每萬元徵收七十元；逾十億元部分，
    每萬元徵收六十元；其畸零之數不滿萬元者，以萬元計算。
    」民事訴訟法第77條之13定有明文。又依「臺灣高等法院民
    事訴訟、非訟事件、強制執行費用提高徵收數額標準」規定
    ，訴訟標的之金額或價額逾十萬元部分，加徵原定數額十分
    之一。本件訴訟標的之價額為1,037,888 元，故應徵第一審
    裁判費11,296元。
  ㈢當事人對於本院核定訴訟標的價額之裁定，得於10日內抗告
    。故原告至遲應於主文第一項核定訴訟標的價額之裁定確定
    後3 日內，向本院補繳第一審裁判費11,296元，如逾期未補
    繳，即以裁定駁回其訴。
四、依民事訴訟法第77條之1 、第249 條第1 項但書規定，裁定
    如主文。
中　　華　　民　　國　　109 　年　　10　　月　　15　　日
                      民事庭法  官    王慧惠
以上正本係照原本作成。　　　　　　　　　　　　
一、如不服本裁定主文第二項，得於本裁定送達後10日內向本院
    提出抗告狀，並繳納抗告裁判費新臺幣1,000 元，抗告於臺
    灣高等法院。
二、對本裁定主文第一項、第三項，不得抗告。
中　　華　　民　　國　　109 　年　　10　　月　　15　　日
                            書記官    姚安儒